【裁判字號】    89,婚,19
【裁判日期】    890124
【裁判案由】    離婚
【裁判全文】
臺灣臺中地方法院民事判決  八十九年度婚字第十九號
    原      告  乙○○○
    被      告  甲○○
    訴訟代理人  冉繁華
右當事人間離婚事件，本院判決如左：
    主    文
准原告與被告離婚。
訴訟費用由被告負擔。
    事    實
甲、原告方面：
一、聲明：如主文所示。
二、陳述：兩造於民國八十五年間結婚，詎被告於八十八年七月間無故離家，不告而
    別，原告四處尋找，仍未見被告蹤影，迄今音訊全無，原告不得已乃返基隆娘家
    居住，被告顯係惡意遺棄原告，現仍在繼續狀態之中，爰訴請判決如聲明。
三、證據：提出戶籍謄本一件為證，並聲請訊問證人洪書武、洪邱素月。
乙、被告方面：
一、聲明：原告之訴駁回。
二、陳述：原告當初返回娘家，是因原告父親受傷。所需原告之返回娘家他是被告父
    母帶原告回去的。被告係於八十 八年九月十一日才離家。
    理    由
一、本件原告起訴主張兩造於八十五年間結婚，詎被告於八十八年七月間無故離家，
    不告而別，原告四處尋找，仍未見被告蹤影，迄今音訊全無，原告不得已乃返基
    隆娘家居住，被告顯係惡意遺棄原告，現仍在繼續狀態之中，爰訴請離婚等語。
    被告則以原告當初返回娘家，是因原告父親受傷。而原告之返回娘家也是被告父
    母帶原告回去的。被告係於八十八年九月十一日才離家等語，資為抗辯。
二、按夫妻之一方，以惡意遺棄他方在繼續狀態中者，為判決離婚之原因，民法第一
    千零五十二條第一項第五款定有明文。又民法第一千零五十二條第一項第五款所
    謂以惡意遺棄他方，乃指有違背同居義務之客觀事實，及有拒絕同居之主觀情事
    ，或須夫妻之一方有支付家庭生活費用之義務時，無正當事由不為支付，以致他
    方不能維持生活時始即為相當，最高法院分別著有八十五年度台上字第五七二號
    判決、二十二年度上字第九二二０號判例意旨足資參照。原告主張兩造於八十五
    年間結婚，詎被告於八十八年七月間無故離家，不告而別，原告四處尋找，仍未
    見被告蹤影，迄今音訊全無，原告不得已乃返基隆娘家居住之事實，業據原告提
    出戶籍謄本為證，並經證人即原告之父母洪書武、洪邱素月於本院證述：被告常
    離家，原告已返回娘家居住五個多月了，這之間被告僅到過我家看女兒一、二次
    ，兩造並未住在一起，女兒目前未工作，生活費由我們負擔等語屬實，自堪認原
    告前開主張為真實。被告雖以前詞置辯。然原告因何返回娘家及原告如何返回娘
    家與被告究於何日才離家，均無礙被告無正當理由離家，並無正當理由未支付生
    活費用致原告陷於生活困難事實之認定。被告前開抗辯，並無理由。被告既已離
    家多月，未將行止告知原告，從未返家與原告共同生活，又無不能同居之正當理
    由，亦不負擔家庭生活費用，使原告生活陷於困難，是被告不僅有違背同居義務
    之客觀事實，亦有拒絕同居之主觀情事，顯係惡意遺棄原告於繼續狀態中，原告
    據以訴請判決離婚，依法並無不合，應予准許。
三、據上論結，本件原告之訴為有理由，依民事訴訟法第七十八條，判決如主文。
中      華      民      國    八十九    年      一      月    二十四    日
                                      臺灣臺中地方法院家事法庭
~B法      官  陳秋月
右為正本係照原本作成
如對本判決上訴應於判決送達後廿日內向本院提出上訴狀
中      華      民      國    八十九    年      一      月    二十四    日
~B法院書記官


司法院資訊處製作；財團法人民間司法改革基金會備份。
